fi: Sisäteltan kokoonpano: Sisäteltta (makuuhuone); Koko teltta; Puolikas teltta; Verkkosisäteltta; Yksityisyyspaneeli; Verkkosisäteltta; Lämpövuori; Muu
ko: 내부 텐트 구성: 침실 이너텐트; 전체 인서트; 절반 인서트; 메시 인서트; 프라이버시 패널; 스크린하우스 이너; 보온 라이너; 기타
hr-HR: Unutarnja konfiguracija šatora: Unutarnja spavaonica; Puni umetak; Polovični umetak; Mrežasti umetak; Pregrada za privatnost; Unutarnja mrežasta kućica; Toplinska podstava; Ostalo
hu: Belső sátor konfigurációja: Belső hálófülke; Teljes betét; Félbetét; Hálós betét; Elválasztó panel; Belső szúnyogháló; Hőszigetelő bélés; Egyéb
pl: Konfiguracja namiotu wewnętrznego: Wewnętrzna sypialnia; Pełny wkład; Połowa wkładu; Wkład z siatki; Panel zasłaniający; Wewnętrzna moskitiera; Wkładka termiczna; Inne
th: การจัดวางเต็นท์ด้านใน: เต็นท์ด้านในสำหรับนอน; เต็นท์ด้านในแบบเต็มส่วน; เต็นท์ด้านในแบบครึ่งส่วน; เต็นท์ด้านในแบบตาข่าย; แผงบังตา; เต็นท์ด้านในแบบมุ้ง; แผ่นซับเก็บความร้อน; อื่นๆ
ro-RO: Configurația cortului interior: Compartiment interior pentru dormit; Inserție completă; Inserție pe jumătate; Inserție de plasă; Panou de intimitate; Compartiment interior tip plasă; Căptușeală termică; Altele
lt-LT: Vidinės palapinės konfigūracija: Vidinis miegamasis; Pilnas įdėklas; Pusinis įdėklas; Tinklinis įdėklas; Privatumo skydas; Vidinė tinklinė palapinė; Šiluminis pamušalas; Kita
da: Konfiguration af indertelt: Indertelt til sovekabine; Fuld indsats; Halv indsats; Netindsats; Afskærmningspanel; Indertelt med myggenet; Termoforing; Andet
zh-CN: 内帐配置: 卧室型内帐; 全内帐; 半内帐; 网眼内帐; 隐私挡板; 纱帐内帐; 保暖内胆; 其他
fr: Configuration de la tente intérieure: Chambre intérieure; Insert intégral; Demi-insert; Insert en filet; Panneau d’intimité; Tente moustiquaire intérieure; Doublure thermique; Autre
de: Konfiguration des Innenzelts: Schlafkabinen-Innenzelt; Vollständiger Einsatz; Halber Einsatz; Netzeinsatz; Sichtschutzwand; Fliegengitter-Innenzelt; Thermo-Innenfutter; Sonstige
vi: Cấu hình lều bên trong: Phòng ngủ bên trong; Lót toàn bộ; Lót một nửa; Lót lưới; Tấm che riêng tư; Lưới chắn côn trùng bên trong; Lớp lót giữ nhiệt; Khác
ja: インナーテントの構成: ベッドルームインナー; フルインサート; ハーフインサート; メッシュインサート; プライバシーパネル; スクリーンハウスインナー; サーマルライナー; その他
nb: Innerteltkonfigurasjon: Innertelt med soverom; Full innsats; Halv innsats; Nettinginnsats; Skjermingspanel; Myggtelt-innsats; Termoforing; Annet
bg-BG: Конфигурация на вътрешната палатка: Вътрешно спално помещение; Пълна вложка; Половин вложка; Мрежеста вложка; Панел за уединение; Вътрешна мрежеста палатка; Термоподплата; Други
it: Configurazione della tenda interna: Tenda interna per camera; Inserto completo; Mezzo inserto; Inserto in rete; Pannello per la privacy; Zanzariera interna; Fodera termica; Altro
nl: Binnentent configuratie: Slaapcabine; Volledige binnentent; Halve binnentent; Mesh binnentent; Privacypaneel; Screenhouse-binnentent; Thermische voering; Overige
el: Διαμόρφωση εσωτερικής σκηνής: Εσωτερικός χώρος υπνοδωματίου; Πλήρες ένθετο; Μισό ένθετο; Ένθετο με πλέγμα (mesh); Πάνελ ιδιωτικότητας; Εσωτερικό με σίτα; Θερμική επένδυση; Άλλο
cs: Konfigurace vnitřního stanu: Vnitřní ložnice; Celá vložka; Poloviční vložka; Síťovaná vložka; Zástěna pro soukromí; Vnitřní moskytiéra; Tepelná vložka; Jiné
sv: Innertältkonfiguration: Sovkabin; Helt innertält; Halvt innertält; Nätinnertält; Insynsskydd; Nätkabin; Värmeisolerande foder; Övrigt
zh-TW: 內帳配置: 臥室內帳; 全內帳; 半內帳; 網眼內帳; 隱私隔板; 紗網內帳; 保暖內襯; 其他
en: Inner tent configuration: Bedroom inner; Full insert; Half insert; Mesh insert; Privacy panel; Screenhouse inner; Thermal liner; Other
pt-BR: Barraca interna configuração: Quarto interno; Inserção completa; Meia inserção; Inserção de tela; Painel de privacidade; Tenda interna com tela; Forro térmico; Outros
sl-SI: Konfiguracija notranjega šotora: Notranja spalnica; Polni vstavek; Polovični vstavek; Mrežasti vstavek; Plošča za zasebnost; Mrežasti šotor znotraj; Toplotna podloga; Drugo
ru: Конфигурация внутренней палатки: Внутренняя палатка для спальни; Полная вставка; Половинная вставка; Сетчатая вставка; Панель для уединения; Внутренний шатер с москитной сеткой; Утепляющий вкладыш; Другое
es: Configuración de la tienda interior: Tienda interior para dormitorio; Inserto completo; Medio inserto; Inserto de malla; Panel de privacidad; Interior con mosquitera; Forro térmico; Otro
pt-PT: Configuração da tenda interior: Interior do quarto; Inserção completa; Meia inserção; Inserção de malha; Painel de privacidade; Interior de tenda-abrigo; Forro térmico; Outro
tr: İç çadır konfigürasyonu: İç yatak odası; Tam ek; Yarım ek; File ek; Gizlilik paneli; Sineklikli iç kısım; Termal astar; Diğer
sk-SK: Usporiadanie vnútorného stanu: Vnútorná spálňa; Celá vložka; Polovičná vložka; Sieťovaná vložka; Panel pre súkromie; Vnútorný prístrešok so sieťou; Tepelná vložka; Iné